【裁判字號】    98,抗,425
【裁判日期】    980527
【裁判案由】    沒入保證金
【裁判全文】
臺灣高等法院刑事裁定                   98年度抗字第425號
抗  告  人
即  被  告  甲○○
具  保  人  乙○○
上列抗告人因沒入保證金案件，不服臺灣桃園地方法院中華民國
98年4月1日裁定（98年度聲字第862號），提起抗告，本院裁定
如下：
    主  文
抗告駁回。
    理  由
一、按刑事訴訟法第414條第2項（即現行法第403條第2項）所載
    之非當事人，固須受有裁定始得抗告，至當事人則因其與本
    案具有利害關係，依照同條第一項，對於法院所為之裁定有
    所不服，茍無特別規定，即屬有權抗告，並不以其本身所受
    之裁定為限（最高法院23年度抗字第415號判例參照）。查
    ，本件抗告人即被告甲○○雖非受裁定人，惟因其身分為被
    告，與本案具有利害關係，依前開說明，自得提起抗告，合
    先敘明。
二、原裁定意旨略以：被告經臺灣桃園地方法院檢察署檢察官合
    法傳喚，無正當理由不到案執行。復經該署檢察官囑託拘提
    無著，致無法執行被告之刑罰。且依具保人乙○○所留之居
    住地址通知，具保人亦未遵期帶同被告到案接受執行等情，
    有臺灣桃園地方法院檢察署及臺灣花蓮地方法院檢察署送達
    證書、拘票、司法警察報告書，臺灣高等法院被告前案紀錄
    表、臺灣高等法院在監在押全國紀錄表、法務部戶役政連結
    作業系統個人基本資料查詢結果等件在卷可稽（見執聲沒字
    第54號卷），被告顯已逃匿，自應將具保人原繳納上開保證
    金沒入之。經核於法尚無不合。
三、抗告意旨雖略以：本人甲○○，因傳喚、拘提期間住院未報
    到云云。經查：
  (一)本件抗告人即被告甲○○因違反毒品危害防制條例案件，於
    偵查中經依臺灣桃園地方法院檢察署檢察官指定保證金新臺
    幣5,000元，由具保人乙○○繳納在案。其後該案經臺灣桃
    園地方法院以民國（下同）97年度壢簡字第1666號判處拘役
    40日，如易科罰金以新台幣1000元折算一日確定；嗣由臺灣
    桃園地方法院檢察署通知執行，經檢察署檢察官依抗告人住
    居所地址傳喚到案執行，上開執行傳票，已分別於97年9月
    15日送達於抗告人之受僱人及97年9月18日寄存送達於抗告
    人住居所地之警察機關，有臺灣桃園地方法院檢察署送達證
    書影本二紙附卷可稽（見執聲沒字第54號卷第5頁、第6頁）
    ；惟抗告人並未按時到案接受執行。
  (二)臺灣桃園地方法院檢察署檢察官乃又於97年10月7日分別以
    桃檢玲申97執13015字第84016號函請桃園縣政府警察局平鎮
    分局派警拘提抗告人甲○○；及以桃檢玲申97執13015字第
    84020號函請抗告人甲○○之戶籍所在地之臺灣花蓮地方法
    院檢察署代為執行拘提；均經拘提未獲，亦有桃園縣政府警
    察局平鎮分局97年10月22日平警分刑字第0976026009號函、
    臺灣花蓮地方法院檢察署97年11月5日花檢家丙97執助659字
    第19603號函及相關拘票、司法警察報告書可稽（見執聲沒
    字第54號卷第10頁至第12頁、第14頁至第17頁）。
  (三)其後臺灣桃園地方法院檢察署分別於97年12月5日及同年月
    20日以寄存送達方式，函知具保人應通知或帶同抗告人到案
    執行，有臺灣桃園地方法院檢察署送達證書等影本在卷可憑
    （見執聲沒字第54號卷第19頁及第21頁）。然具保人並未帶
    同抗告人到案執行或陳報所在，抗告人亦未按時到案接受執
    行。
  (四)綜上所述，抗告人既經合法傳喚、拘提均不到庭，具保人亦
    未遵期通知或帶同抗告人到案，足認抗告人顯有逃匿之事實
    ，原審依前揭規定裁定沒入具保人所繳納之上開保證金，於
    法並無不合。抗告人雖以：傳喚、拘提期間住院未報到等語
    置辯，惟並未提出相關資料以供本院審酌；且具保人具保時
    ，於陳報地址後，應掌握抗告人行蹤，如有變動，當應隨時
    向法院陳報，以利執行，而本案傳票均已合法送達於被告及
    抗告人，已如前述；抗告人既未遵期自行到案，具保人亦未
    帶同被告到案，自足認被告有逃匿之事實。本件抗告意旨執
    前詞指摘原法院裁定不當，為無理由，其抗告應予駁回。
四、據上論斷，應依刑事訴訟法第412 條，裁定如主文。
中    華    民    國    98    年    5     月    27    日
                  刑事第三庭審判長法  官  陳博志
                                  法  官  許文章
                                  法  官  蔡聰明
以上正本證明與原本無異。
不得再抗告。
                                  書記官  陳嘉文
中    華    民    國    98    年    5     月    27    日


司法院資訊處製作；財團法人民間司法改革基金會備份。
